最　高　行　政　法　院　裁　定
                                     100年度裁字第2573號
上  訴  人　許煜煌
被 上訴 人　財政部臺灣省中區國稅局
代　表　人　鄭義和
上列當事人間綜合所得稅罰鍰事件，上訴人對於中華民國100年7
月14日臺中高等行政法院100年度訴字第135號判決，提起上訴，
本院裁定如下：
　　主  文
上訴駁回。
上訴審訴訟費用由上訴人負擔。
　　理  由
一、按對於高等行政法院判決之上訴，非以其違背法令為理由，
    不得為之，行政訴訟法第242條定有明文。依同法第243條第
    1項規定，判決不適用法規或適用不當者，為違背法令；依
    同法第243條第2項規定，判決有該條項所列各款情形之一者
    ，為當然違背法令。又提起上訴，應以上訴狀表明上訴理由
    並應添具關於上訴理由之必要證據，復為同法第244條第1項
    第4款及第2項所明定。且依同法第307條之1準用民事訴訟法
    第470條第2項第1款、第2款規定，上訴理由應表明原判決所
    違背之法令及其具體內容，暨依訴訟資料合於該違背法令之
    具體事實。是當事人提起上訴，如以原判決有不適用法規或
    適用不當為理由時，其上訴狀應有具體之指摘，並揭示該法
    規之條項或其內容；如以原判決有行政訴訟法第243條第2項
    所列各款情形為理由時，其上訴狀應揭示合於該條款之具體
    事實。上訴狀或理由書如未依上述方法表明，或其所表明者
    顯與上開法條規定之違背法令情形不相合時，即難認為已合
    法表明上訴理由，其上訴自非合法。又原判決如已明確說明
    其適用法律之見解，並就當事人主張之法律見解，說明其不
    採之理由，且原判決所採見解與司法院解釋、本院判例均無
    牴觸者，當事人如仍堅持其於原審主張之歧異見解作為上訴
    理由，即與所謂原判決「違背法令」之情形顯不相當，要難
    謂為適法之上訴理由。
二、緣上訴人民國94年度綜合所得稅結算申報，於列舉扣除額項
    下列報94年度捐贈坐落臺北市○○區○○段○○段23地號土
    地（面積5,237平方公尺，持分42,486/330,000，下稱系爭
    土地）予澎湖縣望安鄉公所（下稱望安鄉公所）之捐贈扣除
    額新臺幣（下同）3,236,400元。被上訴人依據臺灣澎湖地
    方法院檢察署（下稱澎湖地檢署）通報及查得資料，查獲上
    訴人虛列系爭土地捐贈扣除額2,589,140元，並漏報本人、
    配偶陳志英及受扶養親屬許進蒼營利及利息等所得合計23,4
    75元，經審理違章成立，除核定綜合所得總額6,222,302元
    、綜合所得淨額4,605,586元，應納稅額943,433元外，並按
    所漏稅額662,946元處以1倍之罰鍰計662,946元。上訴人對
    罰鍰處分不服，申請復查結果，獲准追減罰鍰56,510元。上
    訴人仍不服，循序提起行政訴訟，經原審法院判決駁回後，
    提起本件上訴。
三、上訴意旨雖主張：依稅捐稽徵法第48條之1、中央法規標準
    法第11條，可知所謂未經檢舉與未經調查案件，係因稽徵機
    關將漏稅案件分為二類，一為主動分案調查案件，一為經檢
    舉而列入調查案件，後者之進行調查單位，限於稽徵機關及
    財政部指定之調查人員，而不含其他單位；前者經檢舉者，
    亦應限於稽徵機關及財政部指定調查人員，方符合鼓勵人民
    自動補報之立法意旨，是財政部70年2月19日台財稅第31318
    號函釋有違政府設立不同機關處理不同業務原則，亦違反自
    動補照免罰之立法意旨，是上開函釋擴張解釋檢舉之適用，
    與母法規定相違，應屬無效解釋；又依上訴人96年9月4日所
    提出之同意書，被上訴人已發單補徵上訴人94年度綜合所得
    稅，上訴人亦已於繳納期間內補繳稅款，是本案應屬已完結
    ，非屬未了結案件，原判決不採上訴人上開之攻擊防禦方法
    ，亦未說明何以不採之理由，構成判決不備理由之違背法令
    等語。然原判決已就上訴人已補繳稅款，有無稅捐稽徵法第
    48條之1規定可免予處罰適用之重要爭點，詳述其判斷之理
    由，並論明：本件上訴人係於96年9月4日出具同意書主動補
    稅，而澎湖地檢署早於96年5月14日即以澎檢家公96偵138字
    第1243號函請被上訴人檢送望安鄉公所91年至94年間接受捐
    贈之收據辦理扣稅之清冊及相關捐贈資料憑辦，被上訴人乃
    於96年7月11日以中區國稅二字第0960033455號函檢送相關
    資料供核；是上訴人捐贈土地與望安鄉公所虛報捐贈扣除額
    之情事，乃澎湖地檢署偵辦96年偵字第138號偽造文書案件
    時，由偵辦檢察官自動檢舉偵辦而查獲，並審認上訴人係一
    行為犯刑法第216條、第215條之行使業務上登載不實文書罪
    及稅捐稽徵法第41條之詐術逃漏稅捐罪。是澎湖地檢署於96
    年5月14日向被上訴人調閱捐贈清冊及相關資料時，即屬有
    權處理機關主動察覺之「經檢舉」案件等語，亦就上訴人之
    主張，何以不足採，分別予以指駁甚明。觀諸前開上訴理由
    ，仍執與起訴意旨雷同且經原審不採之陳詞及歧異見解，就
    原審取捨證據、認定事實及適用法律之職權行使，指摘為不
    當，並就原審已論斷者，泛言未論斷，而非適法表明合於不
    適用法規、適用法規不當、或行政訴訟法第243條第2項所列
    各款之情形，難認對原判決之如何違背法令已有具體之指摘
    。依首開規定及說明，應認其上訴為不合法。
四、依行政訴訟法第249條第1項前段、第104條、民事訴訟法第9
    5條、第78條，裁定如主文。
中　　華　　民　　國　　100　 年　　10　　月　　27　　日
                    最高行政法院第四庭
                        審判長法官　藍　獻　林
                              法官　廖　宏　明
                              法官　林　文　舟
                              法官　胡　國　棟
                              法官　林　玫　君

以  上  正  本  證  明  與  原  本  無  異
中　　華　　民　　國　　100　 年　　10　　月　　31　　日
　　　　　　　　　　　　　　　書記官　邱　彰　德